# 关于应收账款处置的咨询

提问人：haeyho 时间：2023-06-20 22:47:50
背景：A公司为B公司的控股股东，B公司为工程公司，在2021-2022年期间按照工程进度确认了对C客户的 100 万的收入及应收账款，因B工程公司经营困难及现金流紧张，B于 2022 年 12 月末将其对C客户的 100 万的应收账款债权以 95 万处置给了A公司，双方签订应收账款转让协议，B公司不再保留对C公司的 100 万的收款权利，A公司无义务保证债权的回收率或标的债权不受损失，A公司于 2022 年末支付了转让价款，B公司在 2022 年将该应收账款出表；
2023 年 6 月份A公司委托B公司催收对C公司的工程款，C公司以工程瑕疵等理由扣减了工程款 10 万（不含税），B公司开具红冲发票后，C公司将工程款支付给B公司，B公司收到的货款后当天转付给A公司。
问题：关于因工程瑕疵扣款，B公司开具红冲发票，B公司如何进行会计处理？
理解如下：
B公司因工程结算导致扣款，B公司需调减前期确认的收入，因红冲收入金额较小而直接调整当期的收入。
而根据A公司与B公司的债权转让协议，A公司对C公司的债权回收风险由A公司承担，C公司以工程瑕疵等理由扣减工程款的损失由A公司承担。
会计处理：借： 营业收入 10 万
应交税费—应交增值税—销项税额 1.3万
贷：应收账款-C公司 11.3万
借： 应收账款-C公司 11.3万
贷：营业外收入 11.3万请问陈版主，以上理解是否合理

回答人：chenyiwei
1 、B公司因履约瑕疵被客户扣款，开具红冲发票冲减收入是合理的。
2 、但是，A公司作为应收账款的受让方，虽然约定“A公司无义务保证债权的回收率或标的债权不受损失”，但通常理解这仅针对客户（C）的信用风险，对于B自身履约瑕疵导致被客户扣款的损失仍应由B自身承担。现在该损失实际由A承担，是基于AB之间作为母子公司的特殊关联方关系。因此，B公司对于A公司代为承担的被客户扣款损失，应贷记资本公积；相应地，A公司将代子公司承担的客户扣款损失应借记对B公司的长期股权投资成本。

提问人：haeyho 时间：2023-06-28 17:21:41
学习了，感谢陈版主。
补充修改一下问题的背景的描述，由“A公司无义务保证债权的回收率或标的债权不受损失”修改成“B公司无义务保证债权的回收率或标的债权不受损失”。B公司是出让方，B公司与A公司约定B公司无义务保证债权的回收率或标的债权不受损失。
补充一下法律角度的理解：债务人（C公司）对原来的债权人（B公司）的抗辩权，在债权转让后可以向受让人（B公司）主张。那么，受让人（A公司）因此受到的损失，有权向原来的债权人（B公司）追偿，B公司应确认一笔负债，但A公司若放弃追偿权，B公司应确认资本公积；

回答人：chenyiwei
也可以这样理解。